臺灣新北地方法院三重簡易庭小額民事判決
    　　　　　　　　　　　　　　　110年度重小字第3604號
原      告  楊人豪  

被      告  徐振峰  

上列當事人間請求侵權行為損害賠償事件，原告提起刑事附帶民
事訴訟（110年度簡附民字第133號），經本院刑事庭裁定移送前
來，本院於民國111年1月18日言詞辯論終結，判決如下：
    主  文
被告應給付原告新臺幣叁仟叁佰陸拾元，及自民國一百一十年七
月七日起至清償日止，按年息百分之五計算之利息。
原告其餘之訴駁回。
本判決原告勝訴部分得假執行。
原告其餘假執行之聲請駁回。 
    事實及理由
一、原告主張：緣被告與原告分別住在新北市○○區○○路000號3樓
    、新北市○○區○○路000號4樓，雙方前有嫌隙，被告竟基於毀
    棄損壞之犯意，於民國109年7月12日下午3時9分許，徒手破
    壞原告安裝之監視器鏡頭2支之旋鈕，使鏡頭無法固定監視
    角度，造成該監視器無法正常運作，故被告依法應賠償原告
    上開2支鏡頭共價值新臺幣（下同）3,360元。又因被告毀損
    鏡頭之事實，造成原告對被告破壞頂樓水塔水管、丟棄排泄
    物至水塔內，甚至踢破水管造成頂樓漏水等情形無法蒐證，
    精神上承受莫大壓力，故被告亦應賠償原告精神慰撫金30,0
    00元，上開金額合計為33,360元。為此，爰依侵權行為之法
    律關係提起本件訴訟。併為聲明：被告應給付原告33,360元
    ，及自起訴狀繕本送達翌日起至清償日止，按年息百分之5
    計算之利息。並陳明願供擔保，請准宣告假執行。
二、被告則請求駁回原告之訴，並以：雖被告有遭鈞院刑事庭判
    決認涉犯毀損罪，但被告對此有提出上訴，尚未確定，依上
    開刑事判決，原告僅有看到被告去拔監視器的插頭，但被告
    並沒有碰動旋鈕部分，被告是因為怕父親在樓上復健時碰到
    延長線才會去拔插頭，被告否認有毀損鏡頭，刑事判決認定
    亦無直接證據，除被告可到達頂樓外，隔壁棟住戶亦可到達
    頂樓，故被告對原告沒有賠償責任，且原告請求精神慰撫金
    部分，應提出相關證據等語置辯。
三、法院之判斷：
  ㈠本件原告主張被告於上開時、地故意以徒手毀損原告安裝之
    監視器鏡頭2支之旋鈕，使鏡頭無法固定監視角度，造成該
    監視器無法正常運作，依法應負賠償責任等語，為被告所否
    認，並以上開情詞置辯。經查：
  ⒈按刑事訴訟法第504條所謂應以刑事判決所認定之事實為據者
    ，係指附帶民事訴訟之判決而言，如附帶民事訴訟經送於民
    事庭後，即為獨立民事訴訟，其裁判不受刑事判決認定事實
    之拘束（最高法院43年台上字第95號民事判例、48年台上字
    第713號民事判例要旨參照）；又刑事訴訟判決所認定之事
    實，固非當然有拘束民事訴訟判決之效力，但民事法院調查
    刑事訴訟原有之證據，而斟酌其結果以判斷事實之真偽，並
    於判決內記明其得心證之理由，即非法所不許（參最高法院
    67年台上字第2674號及49年台上字第929號判例意旨），是
    本院自得調查刑事訴訟中原有之證據，斟酌其結果以判斷其
    事實，合先敘明。
  ⒉原告主張之事實，業據提出監視器鏡頭凹斷照片等件為證，
    而經核閱本院刑事庭110年度簡字第2491號刑事案件電子卷
    證，原告於偵查中結證稱：被告是我現居地的鄰居，109年7
    月12日我發現我家監視器調整角度的旋鈕被破壞斷掉，導致
    我無法固定角度，永遠只能朝下。之前我們家的監視器已經
    遭被告拔掉插頭三次了，這次被破壞之前，從監視器畫面可
    以看出原本角度是正常的，自被告本次拔掉插頭到我發現監
    視器旋鈕遭破壞的其間，我的其他監視器拍到的畫面可以證
    明這段期間沒有其他人進出，所以我認為是被告做的等語。
    復有刑事偵查卷內之監視器翻拍畫面及監視器鏡頭遭毀損照
    片等件可佐。是以，被告否認上情，洵非可採。又被告因本
    件毀損犯行，經本院刑事庭以110年度簡字第2491號刑事簡
    易判決判處拘役10日，如易科罰金，以1,000元折算1日在案
    ，有前開判決書可按。故原告此部分主張堪信為真實。
  ㈡按因故意或過失，不法侵害他人之權利者，負損害賠償責任
    ；又不法毀損他人之物者，被害人得請求賠償其物因毀損所
    減少之價額，民法第184條第1項前段、第196條分別定有明
    文。查系爭監視器鏡頭因被告故意侵權行為而受損之事實，
    業經本院認定如前，是原告主張被告應負侵權行為損害賠償
    責任，自屬有據。又原告主張因系爭遭毀損之監視器鏡頭價
    額為3,360元等語，業據提出監視器鏡頭商品標示價格網頁
    乙份為證，且為被告所不爭執，是原告請求此部分，為有理
    由，應予准許。
  ㈢又按民法第195條第1項固規定被害人得請求非財產上之損害
    賠償即精神慰撫金；惟此限於加害人不法侵害被害人之身體
    、健康、名譽、自由、隱私、貞操，或其他人格法益而情節
    重大，此觀諸民法第195條規定即明。查本件被告毀損原告
    所有之監視器鏡頭致原告受有損害，該損害係屬財產權性質
    ，核與「身體、健康、名譽、自由、信用、隱私、貞操或其
    他人格法益而情節重大者」等保護法益之客體不符，是原告
    據此主張被告應賠償精神慰撫金30,000元云云，洵屬無據，
    不應准許。
四、綜上所述，原告依據侵權行為之法律關係，請求被告給付3,
    360元，及自起訴狀繕本送達翌日即110年7月7日起至清償日
    止，按年息百分之5計算之利息，為有理由，應予准許，逾
    此範圍之請求，則屬無據，應予駁回。
五、本件事證已臻明確，兩造其餘主張、攻擊防禦方法及所提之
    證據，均核與本件判決所認結果不生影響，爰毋庸逐一再加
    論述，附此敘明。
六、本件原告勝訴部分，係適用小額程序所為被告敗訴之判決，
    爰依民事訴訟法第436 條之20規定，依職權宣告假執行。至
    原告敗訴部分，其假執行之聲請即失其依據，應併予駁回。
七、本件係原告提起刑事附帶民事訴訟，經本院刑事庭裁定移送
    審理，免納裁判費，本件訴訟中亦未生其他訴訟費用，故毋
    庸諭知訴訟費用之負擔，併此敘明。
中　　華　　民　　國　　111 　年　　2 　　月　　18　　日
                  三重簡易庭  法  官  王士珮
以上正本係照原本作成。
如不服本判決，應於送達後20日內，向本院提出上訴狀，並表明
上訴理由（上訴理由應表明1、原判決所違背之法令及具體內容
。2、依訴訟資料可認為原判決有違背法令之具體事實。），如
於本判決宣示後送達前提起上訴者，應於判決送達後20日內補提
上訴理由書（須附繕本），如未於上訴後20日內補提合法上訴理
由書，法院得逕以裁定駁回上訴。
中　　華　　民　　國　　111 　年　　2 　　月　　18　 日 
                             書記官  楊家蓉